臺灣高等法院高雄分院刑事判決　　　93年度上更(二)字第42號
　　上　訴　人
　　即自訴　人　乙○○
　　代　理　人　許明德 律師
　　　　　　　　鄭勝智 律師
　　上　訴　人
　　即　被　告　甲○○原名林.
　　選任辯護人　吳剛魁 律師
上列上訴人等因被告常業重利等案件，不服臺灣高雄地方法院85
年度自字第788 號中華民國86年5 月21日第一審判決，提起上訴
，判決後，經最高法院第2 次發回更審，本院判決如下：
      主  文
原判決關於林建享部分撤銷。
林建享以乘他人急迫貸與金錢，而取得與原本顯不相當之重利為
常業，處有期徒刑拾月。
      事  實
一、甲○○（原名林建享）與乙○○素有同鄉之誼，其於民國83
    年8 月下旬，見乙○○因經營事業急需用款，認有機可乘，
    竟基於常業之犯意，趁乙○○需款急迫之際，自83年8 月30
    日起至84年6 月15日止，在高雄縣梓官鄉內等地，於附表一
    所示借款日期，貸與如附表一借款金額欄所示之金額，並收
    取月息高達9 或12分不等之利息，即新台幣（下同）每10萬
    元月息9,000 元或12,000元，而從中取得與原本顯不相當之
    重利資以為生。乙○○向甲○○貸款時，須簽發其在高雄縣
    梓官鄉農會所開設之第00000000號帳戶之支票以支付本金及
    利息（各支票之發票日、票號、金額、兌現或展期情形均詳
    如附表一、二所示）。迨至84年10月間，乙○○共積欠甲○
    ○11,590,000萬元，已無力返還，甲○○乃再要求乙○○簽
    發同上帳號如附表三所示之支票做為雙方債務之結算總額。
二、案經乙○○提起自訴。
      理  由
一、上訴人即被告林建享坦承有貸與金錢予自訴人乙○○，惟否
    認有重利之犯行，辯稱：伊與自訴人之借貸均僅收取2 分之
    月息，自訴人確實向伊借款2,300 萬元，利息以月息2 分計
    算，經一年餘，於85年2 月8 日結算，包括代償200 萬元債
    務及代繳贈與稅259 萬多元，總共自訴人積欠伊3,900 多萬
    元云云；其於原審中另辯稱，伊收月息2 分利，自訴人所簽
    發予伊之2,300 萬元支票10張，確係伊貸與自訴人之款項，
    並非前欠之結算，其中先後包括伊提供伊父林謀上房屋向高
    雄縣梓官鄉農會貸款400 萬元交付予自訴人，以伊舅媽何王
    清香於梓官鄉漁會189 帳戶之存款電匯或轉帳1,800 餘萬元
    ，伊另交付100 萬元現款予自訴人，另伊曾於84年間另交付
    490 萬元、82年間交付由伊弟林孟壯提供房地貸款之300 萬
    元、85年代償自訴人積欠李明憲債務200 萬元、85年代繳自
    訴人之贈與稅2,594,489 元、85年2 、3 月間借款110 萬元
    ，代自訴人支付農會利息21,518元，共借款計3,900 餘萬元
    云云。
二、惟查：
  (一)證據能力之認定：
    證人林謀上、林孟壯、薛惠心、王何清香等人之陳述，雖未
    具結，惟該陳述均係作成於92年9 月1 日以前，且其等分別
    為被告之父、弟、弟媳及舅媽，依當時之刑事訴訟法第186
    條第4 款規定，不得令其具結，並依刑事訴訟法第7 條之3
    但書規定，均有證據能力。證人蔡武吉在另案之陳述，係在
    另案法官前作成（原審法院85年度自字第410 號），雖未具
    結，惟亦係作成於92年9 月1 日以前，且被告並未聲請傳訊
    以行使對質詰問權，故亦得為證據。
  (二)被告自83年8 月30日起至84年6 月15日止，於附表一所示借
    款日期，先後貸放現款與自訴人，並從中收取月息9 或12分
    不等之利息，而自訴人則分別簽發如附表一、二所示之支票
    予被告，至84年7 月間，除清償630 萬元部分外，自訴人尚
    積欠被告1,159 萬元借款之事實，業據自訴人指訴不移；並
    有自訴人提出與其指訴相符之梓官鄉農會支票存根（見第一
    審卷(一)第63至82頁）、梓官鄉農會交易明細表可按（見本院
    上訴卷第135 至138 頁、本院上更(一)卷第46至54頁）。本院
    審酌：
  1.自訴人所簽發如附表一、二所示之支票，其中已經兌現部分
    ，均為自訴人償還借款而交付給被告，其中有些票是利息，
    業經被告自承在卷（見第一審卷(一)第15頁反面、本院上更卷
    (二)第66之1 至69頁），並有高雄縣梓官鄉農會86年1 月13日
    梓葨信字第0014號所附之支票影本可參（見第一審卷(一)84至
    105 頁；其中附表一編號20及28所示之支票，雖無支票影本
    可參，惟被告已承認該支票有兌現－見本院上更卷(二)第66之
    1 至69頁）；被告其後雖否認有收到其中部分支票；惟：
  (1)如附表一、二所示之支票，其中標示「甲○○背書」部分，
    其支票背面，均有被告簽名，有上述支票影本可參，如被告
    未收到該支票，何以該支票有其簽名？
  (2)如附表一、二所示已提示而無被告背書之支票部分，經本院
    依職權查詢結果，該支票分係由曾柄文、林孟壯、林珠蘭、
    陳瑞鋌等人提示，分別有臺灣土地銀行岡山分行94年7 月29
    日岡存字第0940000695號函（見本院上更(二)卷(二)第116 頁－
    曾柄文）、合作金庫銀行大順分行94年8 月3 日合金順字第
    0940003941號（見本院上更(二)卷(二)第119 頁－林孟壯）、台
    中商業銀行西屯分行94年8 月25日中西屯字第09402100231
    號函（見本院上更(二)卷(二)第139 頁－林珠蘭）及第一商業銀
    行中港分行94年8 月16日一中港字第296 號函（見本院上更
    (二)卷(二)第146 頁－陳瑞鋌）；惟被告已陳明林珠蘭及陳瑞鋌
    係其姊姊及姊夫，其2 人所提示的支票，都是由其交付等語
    （見本院上更(二)卷(二)第116 頁），足見其有收到此部分支票
    。另就由林孟壯所提示之支票部分，被告雖供稱不知清楚是
    否為其交付；另就曾柄文所提示之支票部分，被告則稱與曾
    柄文不認識等語。其中證人林孟壯經本院依自訴人聲請傳喚
    到庭後，因其係被告之弟，已依法拒絕證言；另證人曾柄文
    部分，則經本院傳拘未到。惟經檢視自訴人所提出之支票存
    根原本（外放），其上均已註明此部分支票係交付予「阿享
    」（被告原名林建享），且其餘支票亦分別註明交付給予何
    人（被告以外之人），可見自訴人此部分所述可以採信，被
    告在原審所為之自白應與事實相符；其在本院審理中所辯係
    卸責之詞。
  2.如附表一所示其餘展期未提示之支票部分，被告雖供稱並未
    收到，但由自訴人所提出其在高雄縣梓官鄉農會第9910號帳
    戶交易明細表（見本院上更(一)卷第46至54頁）加以比對，即
    知於附表一所示之借款日期（展期未提示部分），均有自訴
    人所列之金額匯入或存入自訴人梓官農會帳戶（其中附表一
    編號4 部分，自訴人原主張係83年11月5 借款，其後已更正
    為係83年11月1 日付款；另編號6 部分，自訴人原主張係83
    年12月10日借款，其後已更正為83年11月10日，本院比對上
    述交易明細表，發現更正後之日期確有自訴人所述之款項匯
    入，故認可採），被告既匯入或存入上開借款予自訴人，卻
    稱未交到上開展期支票，實違常理。又被告曾交還部分剪掉
    之展期支票予自訴人，支票背後亦有被告向銀行提示之簽名
    （見本院上更(一)卷第86、87頁），足證被告所稱未收到該展
    期未提示之支票，係事後卸責之詞。
  3.附表二所支票是否為給付利息之用，及其利率多少？
    自訴人附表二所示之支票係用以給付附表一所示之借款利息
    ，業經陳明自訴人陳述明確（其各張支票給付利息情形，詳
    如附表二備註欄所示），被告也不否認其中支票係給付利息
    。雖否認全部係利息，且有收取重利。惟：
  (1)附表二所示之支票其票號及發票日與附表一所示之支票票號
    及發票日確實相近（部分支票係連號）；又依自訴人所提出
    之上述高雄縣梓官鄉農會第9910號帳戶交易明細表，可見在
    附表二所示之期間內，並無相同之金額存入或匯入自訴人之
    帳戶內，且被告也未提出證據證明於各該期間內有借給附表
    二所示之金額，因此附表二所示之支票係用以給付利息，可
    以認定。
  (2)其利息之計算如下：
  就83年8 月30日借款100 萬元，開立同年9 月30日及10月30
    日之利息各12萬元之支票2 紙及同年10月30日到期之100 萬
    元本金支票乙紙交付被告並已獲兌現，其利率高達12分。以
    此類推，自訴人每次向被告借款100 萬元，視借款期限為1
    個月或2 個月，分別開立每個月利息達12萬元之支票交付被
    告，其利率高達12分。
  就84年1 月16日及同年1 月17日合計借款100 萬元，此有梓
    官鄉農會上述交易明細表可參（見本院上更(一)卷第48頁），
    借款期限2 個月，自訴人簽發2 張面額各62萬元之本金加利
    息之支票交付被告，利息共計24萬元，利率亦達約12分，其
    中84年3 月15日到期之62萬元支票交付被告並獲兌現。
  84年2 月20日借款200 萬元，此有上開梓官鄉農會交易明細
    表可參（見本院上更(一)卷第49頁），自訴人簽發同年5 月20
    日之面額各50萬元之本金支票4 張，及同年3 月20日、3 月
    22日、3 月25日、3 月28日面額各135,000 元之利息支票4
    紙交付被告，利息部份並獲兌現，核算其利率，亦高達9 分
    。
  84年4 月8 日借款70萬元，此有上開交易明細表可參（見本
    院上更(一)卷第48頁），借款期限二個月，每月利息6 萬元，
    利息2 個月共計12萬元，分別開立2 張41萬元之本金加利息
    之支票交付被告，利率約9 分，84年6 月8 日到期之41萬元
    本金加利息支票並獲兌現。
  自訴人主張以現金給付利息部分，本院審酌被告確有貸與自
    訴人該筆款項，已如前述，且被告於借款給自訴人過程均有
    收取利息，認自訴人此部分指述可以採信。
  4.被告於86年1 月24日原審辯護意旨狀第2 頁第12行稱，自訴
    人於83年9 月30日前之借款已超逾600 萬餘元，於原審86年
    10月2 日庭訊時稱：「100 萬元之利息12萬元是包涵以前借
    的300 萬元本金之利息。」嗣後於本院89年6 月27日庭訊復
    改稱：「因他83年度他就向我借的1,000 多萬元了（那是我
    小嬸幫他借的）那些都是以現金拿給他的，所以利息才會有
    12萬元」云云，可見被告所述金額前後不一，且就利息12萬
    元如何計算亦與事實不符。因如被告所述83年9 月前，就借
    款600 萬、300 萬或1,000 多萬元，以月息2 分計算，利息
    根本不是12萬元，顯見被告所辯，實屬虛詞。
  (三)就自訴人簽發如附表三所示之支票（見第一審卷(一)第43至46
    頁）予被告乙節，被告亦當庭自承確有其事在卷，雖一再辯
    稱有出借上開2,300 萬元款項予自訴人。惟：
  1.如附表三所示之支票係自訴人於84年6 月27日向高雄縣梓官
    鄉農會領取（票號從FA0000000 至FA0000000 號共50張），
    有該農會90年1 月16日梓農信字第032 號函及票據使用查詢
    單可按（見本院上更(一)卷第242 、243 頁）；且檢視自訴人
    上述帳戶交易明細表（見本院上更卷(一)第68至91頁），並未
    發現自訴人於84年6 月27日領用上述支票後至84年11月30日
    （即附表三所示最後發票日）止間，於單日有匯入或存入與
    230 萬元相同或相近之金額；再參酌附表三所示之支票其票
    號連續、發票日相接（每隔5 日一張），且由第一次應付款
    之支票發票日係84年10月15日以觀，顯為自訴人於84年6 月
    27日領用後，最遲於84年10月15日前一次簽發，以作為與被
    告於該日之前之前債務結算總額，
  2.被告就該2,300 萬元款項如何借給被告部分，先則具狀辯稱
    係：「被告之父林謀上以所有房屋貸款400 萬元交付、其弟
    林孟壯於合作金庫大順分庫存款電匯或轉帳、其舅媽何王清
    香於梓官漁會存款電匯轉帳5 、6 百萬元」（見第一審卷(一)
    第118 頁以下），嗣又改稱：「被告之父林謀上房屋向高雄
    縣梓官鄉農會貸款400 萬元交付予自訴人、被告舅媽何王清
    香於梓官區漁會189 帳戶之存款電匯或轉帳1,800 餘萬及被
    告另交付100 萬元現款予自訴人」（見第一審卷(二)第12頁以
    下）被告86年4 月25日辯護意旨狀），前後供述不一，可見
    被告對此高額借貸無法明確交代其資金來源過程，且前後矛
    盾，其所辯是否可信，即非無疑。又：
  (1)證人即被告之父林謀上雖在原審証稱：有於84年8 月20日（
    應係22日之誤）將房屋貸款400 萬元交被告借予自訴人等語
    （見第一審卷(一)第211 頁反面），然為自訴人所否認，本院
    審酌證人所述之貸款日期是在84年8 月間，且依被告所提出
    證明林上謀向高雄縣梓官鄉農會貸款之放款餘額證明（見第
    一審卷(一)第131 頁），其上所載貸放日期亦係84年8 月22日
    ，而依上述自訴人帳戶交易明細表，於84年8 月22日以後，
    並未發現有匯入或存入400 萬元或與相近之金額情形，是被
    告此辯所不足採信。
  (2)證人何王清香固在原審證稱：被告自83年至84年間，向其借
    款約1,700 萬元左右，知悉被告用來轉借自訴人等語（見第
    一審卷(一)第212 頁），並提出其在高雄縣梓官區漁會之活期
    儲蓄存款明細分類帳卡為證（見第一審卷(一)第214 頁反面）
    ；惟其所述業為自訴人所否認，且與被告前開所辯之「舅媽
    何王清香於梓官漁會存款電匯轉帳5 、6 百萬元」部分前後
    不符，不足採信。
  (3)被告所辯自訴人曾於83年7 月間，向其借款300 萬元部分，
    雖提支票影本5 張為證（見第一審卷(一)第125 至126 頁），
    但為自訴人否認，並稱此筆300 萬元借款係早在81年7 月間
    ，就向被告之弟媳薛惠心所借，一直到84年9 月5 日上開利
    息支票皆如期兌現等語，此業經證人林孟壯在原審（見第一
    審卷(一)第211 頁）、薛惠心在本院前審（見本院上更(一)卷第
    147 頁）証述屬實，且證人林孟壯並稱：被告所提出的上述
    支票係由其交給被告等語。又本件並有自訴人提出之借款暨
    付息明細、支票存根影本為證（見第一審卷(一)第173 、175
    至180 頁），本院核閱自訴人所提出之支票存根，就該面額
    共300 萬元之支票5 張部分，其發票日、金額及票號確與被
    告所提出者相同，故認自訴人此部分陳述可以採信。被告又
    辯稱曾提供其弟林孟壯之房地設定抵押借款300 萬元，然查
    此筆借款係自訴人以林孟壯房地向蔡武吉（名義上抵押權人
    為蔡武吉之妹蔡美麗）抵押借款250 萬元（非300 萬元），
    該筆借款83年到85年之利息，自訴人皆支付給蔡武吉，此有
    自訴人於台灣高雄地方法院85年自字第410 案件所列向蔡武
    吉借款明細表及補充答辯狀可佐，且蔡武吉於上述案件亦表
    示自訴人向其借款中，有該筆250 萬元，且收到利息（見本
    院上更(一)卷第65至85頁）；又依被告所提出之土地及建物登
    記簿（見第一審卷(一)第127 至130 頁），其抵押權人確係蔡
    美麗，足證此筆借款與被告全然無涉。
  (4)被告雖稱代為清償自訴人積欠李明憲之200 萬元、代繳自訴
    人之贈與稅2,594,489 元、借款110 萬元等債務（見第一審
    卷(二)第13至14頁），惟其中代償200 萬元部分，被告雖提出
    支票影本為證（見第一審卷(一)第133 至134 頁），但該支票
    自訴人係於分別於84年12月12日及85年1 月13日領取，有上
    述票據使用查詢單可按（見本院上更(一)卷第242 、243 頁）
    ，其發票日又係在85年2 月4 日及85年3 月1 日之間；繳納
    贈與稅2,594,489 元部分，由被告所提出之提款明細表（見
    第一審卷(一)第136 頁），其提款日期係85年2 月6 日；借款
    100 萬元部分，依其所提出之取款憑條及轉帳傳票（見第一
    審卷(一)第138 頁、卷(二)第23頁），其日期係85年2 月6 日及
    3 月2 日，此與自訴人所指被告83年至84年7 月間之重利犯
    行，顯然無涉。
  (四)自訴人於85年11月18日提起本案自訴前，雖於另案被訴詐欺
    案件審理中（自訴人蔡武吉，原審法院85年自字第410 號）
    對該案自訴人蔡武吉指控乙○○向伊借款1 千多萬元，曾承
    諾系爭土地要登記給伊，但卻把土地設定給林建享，涉嫌詐
    欺等情，於該案85年8 月9 日審理中供稱「設定抵押給林建
    享，是之前陸續借的錢」、「向林建享借了2 千多萬元，約
    自83年就開始陸續借了」等語，有上開訊問筆錄可按（見本
    院上訴卷第68至81頁），並於85年9 月5 日之答辯狀中，也
    同此辯護。惟因其為上開陳述日期，已在附表三所示之最後
    一期發票日以後，則其所述向林建享借了2 千多萬元，應係
    指至85年8 月9 日止向林建享借款結算本利和之謂，與自訴
    人於本件中主張其與被告雙方於84年7 月，以2,300 萬元作
    為債務結算總額上情，並無矛盾之處，又自訴人於該案對作
    證之林建享所證稱「乙○○共積欠3 千多萬元，將近4,000
    萬，金錢來源是向我弟、姐、舅、及向農會借的」等語，自
    訴人曾當庭表示「一年多的利息，不知他怎麼算」及「重利
    滾利的結果，是2 千多萬元」等語（見本院上訴卷第70頁反
    面、第73頁），雖未具體言明被告林建享有強索高達9 分、
    12分以上之月息，但已表示利息太高之意，自不能做為本件
    被告無收取9 分或12分利息重利有利之認定。
  (五)證人郭直、劉新發、劉道雄、陳秀庭、洪素慧、劉水挨等於
    本院前審分別具結證述自訴人乙○○於83年至84年間向其等
    借款，金額由60萬元至數百萬元不等，利息為月息1 分或2
    分，或無息等情（見本院上訴卷第225 至227 頁），而自訴
    人向被告借貸利息竟高達月息9 或12分，已如前述，依自訴
    人所述係因需款急迫所致，衡之常情，茍非急迫，自訴人何
    須願付前開所述高額之利息，是自訴人所述符合常情，應可
    採信。
  (六)綜上所陳，本件被告先乘自訴人急需用款，索求超過金融市
    場動態高達9 至12分而從中取得與原本顯不相當之重利之事
    實，已極明確。又刑法上所謂常業犯，指反覆以同種類行為
    為目的之社會活動之職業性犯罪而言，至於犯罪所得之多寡
    ，是否恃此犯罪為唯一之謀生職業，則非所問，縱令兼有其
    他職業，仍無礙於該常業犯罪之成立（最高法院85年度台上
    字第510 號判例參照）。本件收取重利之對象雖僅有自訴人
    ，但其時間長達近10月，貸放次數頻繁，金額甚大，可見其
    有從所收之重利中資以為生之意思，自屬常業犯無疑。是其
    前揭所辯各節，顯係事後卸責之詞，不足採信。事證明確，
    被告重利之犯行堪以認定。
三、核被告甲○○所為，係犯刑法第345 條之常業重利罪。原審
    據以論處被告罪刑，固非無見；惟查，被告係刑法第345 條
    之常業重利罪，已如前述，原審認被告係犯普通重利罪，自
    有未合。被告上訴意旨否認犯罪，指摘原判決不當，為無理
    由；惟自訴人以被告係常業重利為由，提起上訴，則為有理
    由，自應由本院將原判決關於被告部分撤銷改判。審酌被告
    犯罪之行為危害社會經濟，所生危害程度及犯後否認犯行態
    度等一切情狀，量處如主文第2 項所示之刑。
四、自訴意旨另以：被告要求其以4,000 萬元之價格出售自訴人
    所有梓官鄉○○○段612 ─4 地號土地，而被告在抵銷自訴
    人前欠後未再給付差額部分價金予自訴人，涉犯刑法第339
    條第1 項之詐欺取財罪罪嫌。經查，自訴人既同意出售並移
    轉上開土地予被告以抵銷債務，有借權憑證、土地謄本等在
    卷足証，並經証人王文士、王民權結證屬實，被告債務既已
    抵銷，被告縱有事後不交付差額價金，應屬債務不履行之民
    事糾葛，尚難僅以被告嗣後未就差額價金給付自訴人，即謂
    被告有施予詐術之行為，此部分尚與刑法上詐欺罪之構成要
    件有間，被告詐欺犯罪不能證明，因自訴人認被告此部份與
    前開有罪部分，有牽連犯裁判上一罪之關係，自毋庸另為無
    罪之諭知，併此敘明。
據上論結，應依刑事訴訟法第369 條第1 項前段、第364 條、第
299 條第1 項前段，刑法第345 條，罰金罰鍰提高標準條例第1
條前段，判決如主文。
中　　華　　民　　國　　94　　年　　11　　月　　22　　日
　　　　　　　　　刑事第三庭審判長    法　官  周賢銳
                                      法　官  謝宏宗
                                      法　官  黃仁松
以上正本證明與原本無異。
如不服本判決應於收受本判決後10日內向本院提出上訴書狀，其
未敘述上訴理由者，並得於提起上訴後10日內向本院補提理由書
狀（均須按他造當事人之人數附繕本）「切勿逕送上級法院」。
中　　華　　民　　國　　94　　年　　11　　月　　22　　日
　　　　　　　　　　　　　　　　　　　書記官  馬蕙梅
附表一
┌──┬─────┬───┬────┬─────┬──────┐
│編號│借款日期  │發票日│票    號│面      額│備      註  │
│    │借款日期  │      │        │          │            │
├──┼─────┼───┼────┼─────┼──────┤
│１  │8.    │10.│0000000 │1,000,000 │甲○○背書  │
│    │1,000,000 │      │        │          │兌現        │
├──┼─────┼───┼────┼─────┼──────┤
│２  │9.13.    │11.13.│0000000 │1,000,000 │甲○○背書  │
│    │1,000,000 │      │        │          │兌現        │
├──┼─────┼───┼────┼─────┼──────┤
│３  │10.    │11.3.│0000000 │1,000,000 │甲○○背書  │
│    │1,000,000 │      │        │          │兌現        │
├──┼─────┼───┼────┼─────┼──────┤
│４  │11.1.    │12.5.│0000000 │1,000,000 │展期未提示  │
│    │1,000,000 │      │        │          │            │
├──┼─────┼───┼────┼─────┼──────┤
│５  │11.3.    │12.3.│0000000 │1,000,000 │展期未提示  │
│    │1,000,000 │      │        │          │            │
├──┼─────┼───┼────┼─────┼──────┤
│６  │11.10.    │1.10.│0000000 │1,000,000 │林珠蘭提示  │
│    │1,000,000 │      │        │          │兌現        │
├──┼─────┼───┼────┼─────┼──────┤
│７  │11.14.    │1.15.│0000000 │1,000,000 │展期未提示  │
│    │1,000,000 │      │        │          │            │
├──┼─────┼───┼────┼─────┼──────┤
│８  │1.9.    │3.9.│0000000 │1,000,000 │甲○○背書  │
│    │1,000,000 │      │        │          │兌現，利息現│
│    │          │      │        │          │金支付      │
├──┼─────┼───┼────┼─────┼──────┤
│９  │1.10.    │3.11.│0000000 │1,000,000 │展期未提示  │
│    │1,000,000 │      │        │          │利息現金支付│
├──┼─────┼───┼────┼─────┼──────┤
│１０  │1.12.    │3.12.│0000000 │620,000   │展期未提示  │
│    │500,000   │      │        │其中50萬元│            │
│    │          │      │        │係本金，其│            │
│    │          │      │        │餘12萬元係│            │
│    │          │      │        │2 個月利  │            │
├──┼─────┼───┼────┼─────┼──────┤
│  │1.16.    │3.15.│0000000 │620,000   │甲○○背書  │
│    │300,000   │      │        │          │兌現        │
├──┼─────┼───┼────┼─────┼──────┤
│  │1.17.    │3.20.│0000000 │620,000   │展期未提示  │
│    │700,000   │      │        │與編號11之│            │
│    │          │      │        │支票合計，│            │
│    │          │      │        │其中100 萬│            │
│    │          │      │        │元係本金，│            │
│    │          │      │        │24萬元係2 │            │
│    │          │      │        │個月利息  │            │
├──┼─────┼───┼────┼─────┼──────┤
│  │2.20.    │5.20.│0000000 │500,000   │展期未提示  │
│    │500,000   │      │        │          │            │
├──┼─────┼───┼────┼─────┼──────┤
│  │2.20.    │5.20.│0000000 │500,000   │展期未提示  │
│    │500,000   │      │        │          │            │
├──┼─────┼───┼────┼─────┼──────┤
│  │2.20.    │5.20.│0000000 │500,000   │展期未提示  │
│    │500,000   │      │        │          │            │
├──┼─────┼───┼────┼─────┼──────┤
│  │2.20.    │5.20.│0000000 │500,000   │展期未提示  │
│    │500,000   │      │        │          │            │
├──┼─────┼───┼────┼─────┼──────┤
│  │3.9.    │5.10.│0000000 │1,000,000 │展期未提示  │
│    │1,000,000 │      │        │          │利息現金給付│
├──┼─────┼───┼────┼─────┼──────┤
│  │3.15.    │7.15.│0000000 │840,000   │展期未提示  │
│    │620,000   │      │        │其中62萬元│            │
│    │          │      │        │係本金，其│            │
│    │          │      │        │餘22萬元係│            │
│    │          │      │        │4 個月利息│            │
├──┼─────┼───┼────┼─────┼──────┤
│  │3.20.    │5.20.│0000000 │590,000   │展期未提示  │
│    │500,000   │      │        │其中50萬元│            │
│    │          │      │        │係本金，其│            │
│    │          │      │        │餘9 萬元係│            │
│    │          │      │        │2個月利息 │            │
├──┼─────┼───┼────┼─────┼──────┤
│  │4.8.    │6.8.│0000000 │410,000   │甲○○背書  │
│    │700,000   │      │        │          │兌現        │
├──┼─────┼───┼────┼─────┼──────┤
│  │          │6.12.│0000000 │410,000   │展期未提示  │
│    │          │      │        │與編號20之│            │
│    │          │      │        │支票合計，│            │
│    │          │      │        │其中70萬元│            │
│    │          │      │        │係本金，其│            │
│    │          │      │        │餘12萬元係│            │
│    │          │      │        │2個月利息 │            │
├──┼─────┼───┼────┼─────┼──────┤
│  │4.17.    │6.18.│0000000 │300,000   │展期未提示  │
│    │800,000   │      │        │          │            │
├──┼─────┼───┼────┼─────┼──────┤
│  │          │6.20.│0000000 │300,000   │展期未提示  │
├──┼─────┼───┼────┼─────┼──────┤
│  │          │6.│0000000 │300,000   │展期未提示  │
│    │          │      │        │與編唬22、│            │
│    │          │      │        │23之支票合│            │
│    │          │      │        │計，其中80│            │
│    │          │      │        │萬元係本金│            │
│    │          │      │        │，其餘10萬│            │
│    │          │      │        │元係2 個月│            │
│    │          │      │        │利息，另支│            │
│    │          │      │        │付現金4 萬│            │
│    │          │      │        │元利息    │            │
├──┼─────┼───┼────┼─────┼──────┤
│  │5.6.    │6.6.│0000000 │545,000   │展期未提示  │
│    │500,000   │      │        │其中50萬元│            │
│    │          │      │        │係本金，其│            │
│    │          │      │        │餘金額係1 │            │
│    │          │      │        │個月利息  │            │
├──┼─────┼───┼────┼─────┼──────┤
│  │6.7.    │6.17.│0000000 │545,000   │展期未提示  │
│    │820,000   │      │        │          │            │
├──┼─────┼───┼────┼─────┼──────┤
│  │          │6.│0000000 │327,000   │展期未提示  │
│    │          │      │        │與編號26之│            │
│    │          │      │        │支票合計，│            │
│    │          │      │        │其中82萬元│            │
│    │          │      │        │係本金，其│            │
│    │          │      │        │餘金額為1 │            │
│    │          │      │        │個月之利息│            │
├──┼─────┼───┼────┼─────┼──────┤
│  │6.15.    │12.5.│0000000 │300,000   │甲○○背書  │
│    │300,000   │      │        │          │兌現        │
└──┴─────┴───┴────┴─────┴──────┘
 附表二
┌──┬───┬────┬─────┬────────────┐
│編號│發票日│票    號│面    額  │備          註          │
├──┼───┼────┼─────┼────────────┤
│1   │9.│0000000 │120,000元 │甲○○背書              │
│    │      │        │          │給付附表一編號1 之利息  │
├──┼───┼────┼─────┼────────────┤
│2   │10.│0000000 │120,000元 │甲○○背書              │
│    │      │        │          │給付附表一編號1 之利息  │
├──┼───┼────┼─────┼────────────┤
│3   │10.13.│0000000 │120,000元 │甲○○背書              │
│    │      │        │          │給付附表一編號2 之利息  │
├──┼───┼────┼─────┼────────────┤
│4   │11.3.│0000000 │120,000元 │甲○○背書              │
│    │      │        │          │給付附表一編號3 之利息  │
├──┼───┼────┼─────┼────────────┤
│5   │12.3.│0000000 │120,000元 │甲○○背書              │
│    │      │        │          │給付附表一編號4 之利息  │
├──┼───┼────┼─────┼────────────┤
│6   │12.5.│0000000 │120,000元 │甲○○背書              │
│    │      │        │          │給付附表一編號5 之利息  │
├──┼───┼────┼─────┼────────────┤
│7   │12.10.│0000000 │120,000元 │陳瑞鋌提示              │
│    │      │        │          │給付附表一編號6 之利息  │
├──┼───┼────┼─────┼────────────┤
│8   │11.15.│0000000 │120,000元 │林孟壯提示              │
│    │      │        │          │給付附表一編號7 之利息  │
├──┼───┼────┼─────┼────────────┤
│9   │12.15.│0000000 │120,000元 │林珠蘭提示              │
│    │      │        │          │給付附表一編號7 之利息  │
├──┼───┼────┼─────┼────────────┤
│10  │3.20.│0000000 │135,000元 │林孟壯提示              │
│    │      │        │          │給付附表一編號13之利息  │
├──┼───┼────┼─────┼────────────┤
│11  │3.│0000000 │135,000元 │甲○○背書              │
│    │      │        │          │給付附表一編號14之利息  │
├──┼───┼────┼─────┼────────────┤
│12  │3.│0000000 │135,000元 │曾柄文提示              │
│    │      │        │          │給付附表一編號15之利息  │
├──┼───┼────┼─────┼────────────┤
│13  │3.│0000000 │135,000元 │曾柄文提示              │
│    │      │        │          │給付附表一編號16之利息  │
├──┼───┼────┼─────┼────────────┤
│14  │11.5.│0000000 │ 60,000元 │甲○○背書              │
│    │      │        │          │給付附表一編號28之利息  │
└──┴───┴────┴─────┴────────────┘
附表三
┌──┬───┬─────┬──────┬────┐
│編號│發票日│票     號 │面       額 │備    註│
├──┼───┼─────┼──────┼────┤
│1   │10.15.│FA0000000 │2,300,000 元│        │
├──┼───┼─────┼──────┼────┤
│2   │10.20.│FA0000000 │2,300,000元 │        │
├──┼───┼─────┼──────┼────┤
│3   │10.│FA0000000 │2,300,000元 │        │
├──┼───┼─────┼──────┼────┤
│4   │10.│FA0000000 │2,300,000元 │        │
├──┼───┼─────┼──────┼────┤
│5   │11.5.│FA0000000 │2,300,000元 │        │
├──┼───┼─────┼──────┼────┤
│6   │11.10.│FA0000000 │2,300,000元 │        │
├──┼───┼─────┼──────┼────┤
│7   │11.15.│FA0000000 │2,300,000元 │        │
├──┼───┼─────┼──────┼────┤
│8   │11.20.│FA0000000 │2,300,000元 │        │
├──┼───┼─────┼──────┼────┤
│9   │11.│FA0000000 │2,300,000元 │        │
├──┼───┼─────┼──────┼────┤
│１０  │11.│FA0000000 │2,300,000元 │        │
└──┴───┴─────┴──────┴────┘
附錄本件判決論罪科刑法條：
中華民國刑法第345條
以犯前條之罪為常業者，處五年以下有期徒刑，得併科三千元以
下罰金。
